【裁判字號】    95,裁,198
【裁判日期】    950126
【裁判案由】    國家賠償
【裁判全文】
最  高  行  政  法  院  裁  定
                                     95年度裁字第00198號
抗  告  人  甲○○
上列抗告人因與相對人間國家賠償事件，對於中華民國94年4月
13日臺北高等行政法院93年度訴字第3468號裁定提起抗告，本院
裁定如下︰
    主  文
抗告駁回。
抗告訴訟費用由抗告人負擔。
    理  由
一、抗告人前於民國（下同）93年10月4日向原審法院起訴，其
    訴狀記載略以「．．．90年10月11日到台北醫院（新莊市○
    ○路127號）看內科，由主任醫師看病，他說我心臟有問題
    ，開藥給我吃，第三天發現耳聽不到，腦也不知到父母是誰
    ，．．．連續3、5天到一個月，都沒有改善，只好換別家醫
    院。到長庚醫院才發現（檢查後）我已第2次、第3次中風。
    是腦中風而不是心臟病。台北醫院使用藥品錯誤（及診斷錯
    誤），其使用coptopin傷害腦神經，造成我的病障，我要求
    賠償一億元．．．」等語，原審法院認其起訴狀程式有所欠
    缺，以93年11月9日93年度訴字第3468號裁定命於該裁定送
    達之日起7日內補正，該裁定經於93年11月22日送達抗告人
    起訴狀所載地址「台中市西屯區○○○街71巷25號」，郵務
    送達人員因未獲會晤抗告人本人，將文書交與受僱人「長城
    聯運有限公司廖美玲」，完成合法送達在案。嗣因抗告人迄
    未補正，經原審法院於94年2月21日以裁定駁回抗告人之訴
    ，該裁定亦於94年3月9日由郵務送達於同上址之受僱人廖美
    玲收受在案。抗告人不服，除就原審駁回其起訴之裁定，提
    起抗告外，並主張未收到上開命補正起訴狀應記載事項之裁
    定，以此向原審法院聲請回復原狀，經原審裁定駁回，遂提
    起本件抗告。
二、抗告意旨略謂：原審法院93年11月9日命抗告人補正裁定係
    由廖美玲於同年月22日收受；原審法院94年2月21日駁回抗
    告人之訴之裁定亦係由廖美玲於同年3月9日收受，均非抗告
    人本人收信，依法律規定非當事人即抗告人本人，沒有任何
    人可以代收信。是原審法院為違法，請求回復原狀。
三、查原裁定駁回抗告人在原審回復原狀之聲請，其理由略以：
    本件抗告人所聲請回復原狀之標的為「原審法院93年11月9
    日裁定命補正起訴狀應記載之事項」，經查該補正期間並非
    不變期間（本院70年7月份庭長評事聯席會議決議及82年11
    月份庭長評事聯席會議決議參照）遲誤該期間者，並無行政
    訴訟法第91條聲請回復原狀規定之適用，抗告人聲請回復原
    狀，於法即有未合，其聲請非有理由，應予駁回。又抗告人
    對原審94年2月21日駁回抗告人之訴之裁定抗告部分，另行
    檢送最高行政法院依法審理，附此敘明等語。經核於法並無
    不合。抗告論旨，仍執前詞，指摘原裁定違誤，求予廢棄，
    難認有理由，應予駁回。至於原審法院93年11月9日命補正
    起訴狀應記載事項之裁定，是否合法送達？抗告人有無遲誤
    補正期限？後來是否已經補正起訴狀應記載事項？行政法院
    對系爭事件是否有審判權？等爭議，乃於抗告人對原審94年
    2月21日駁回其起訴之裁定提起之抗告案，所應斟酌之事項
    ，併此明。
四、依行政訴訟法第104條、民事訴訟法第95條、第78條，裁定
    如主文。
中    華    民    國    95    年    1     月    26    日
                  第四庭審判長法  官  趙  永  康
                              法  官  鄭  淑  貞
                              法  官  侯  東  昇
                              法  官  黃  淑  玲
                              法  官  林  文  舟
以  上  正  本  證  明  與  原  本  無  異
中    華    民    國    95    年    1     月    26    日
                              書記官  彭  秀  玲


司法院資訊處製作；財團法人民間司法改革基金會備份。
